【裁判字號】    98,簡上,173
【裁判日期】    980805
【裁判案由】    損害賠償
【裁判全文】
臺灣臺北地方法院民事判決             98年度簡上字第173號
上  訴  人  乙○
被上訴人    甲○○
上列當事人間請求損害賠償事件，上訴人對於中華民國97年9 月
12日本院新店簡易庭97年度店簡字第1516號第一審判決提起上訴
，本院於98年7 月22日言詞辯論終結，判決如下：
    主      文
上訴駁回。
第二審訴訟費用由上訴人負擔。
    事實及理由
一、被上訴人起訴主張：兩造於民國96年12月18日在臺北縣新店
    市○○路2 號瑪琍亞的玫瑰餐廳發生口角，上訴人竟以牛排
    刀刺進被上訴人大腿，致被上訴人受有寬2 公分、深6 公分
    之大腿刺傷，經延醫治療支出醫藥費新臺幣（下同）2302元
    ，另因復健耗時約2 個月，造成身心痛苦異常，爰依侵權行
    為法律關係請求上訴人賠償醫藥費用2302元及非財產上損害
    20萬元，合計20萬2302元等情。
二、上訴人則辯稱其經營之餐廳股份轉讓被上訴人，因受被上訴
    人賴帳又造謠，一時衝動刺傷被上訴人，已於97年12月20日
    給與被上訴人6000元紅包表示致歉慰問，被上訴人請求醫藥
    費2302元雖無不當，惟請求非財產上損害20萬元則屬過高等
    語。
三、原審判決上訴人應給付被上訴人醫藥費2302元、非財產上損
    害15萬元，合計15萬2302元，並為准免假執行之宣告，而駁
    回被上訴人其餘之訴，上訴人就其敗訴部分聲明不服，其上
    訴聲明為：(一)原判決不利於上訴人部分廢棄；(二)上開廢棄部
    分，被上訴人在第一審之訴駁回。被上訴人則聲明：上訴駁
    回。
四、經查，兩造係設於臺北縣新店市○○路2 號「瑪琍亞的玫瑰
    餐廳」合夥人，於96年12月18日下午5 時許在上開餐廳討論
    股權移轉事宜時發生口角，上訴人乃基於傷害人之故意，持
    牛排刀刺進被上訴人右大腿，致被上訴人受有寬2 公分、深
    6 公分之大腿刺傷。上訴人傷害罪部分，業經本院97年度簡
    字第597 號刑事案件判處徒刑易科罰金確定等事實，業經本
    院調取本院97年度簡字第597 號刑事卷宗核閱明確，並有天
    主教耕莘醫院診斷證明書附於原審卷可稽，且為兩造所是認
    ，堪信為真實。
五、按故意不法侵害他人權利者，負損害賠償責任；不法侵害他
    人之身體或健康者，對於被害人因此喪失或減少勞動能力，
    或增加生活上之需要時，應負損害賠償責任；不法侵害他人
    之身體、健康者，被害人雖非財產上損害，亦得請求賠償相
    當之金額，民法第184 條第1 項前段、第193 條第1 項、第
    195 條第1 項分別定有明文。上訴人故意傷害被上訴人身體
    之事實，已如前述，被上訴人依上開規定請求上訴人賠償損
    害，自無不合。查被上訴人主張其因本件傷害支出醫藥費用
    2302元之事實，為上訴人所不爭，堪信為真實。被上訴人自
    得請求上訴人賠償此部分醫藥費用。至於被上訴人請求非財
    產上損害20萬元部分，按民法第195 條第1 項前段規定之非
    財產上損害之核給標準，固與財產上損害之計算不同，然非
    不可斟酌雙方身分、資歷與加害程度，及其他各種情形核定
    相當之數額，最高法院著有51年臺上字第223 號判例可參。
    本院審酌被上訴人為48年出生、大學畢業、名下財產約值50
    萬元；上訴人為49年出生、大學畢業、名下財產約值2 百餘
    萬元等兩造身分、地位、經濟能力，以上均有兩造戶籍謄本
    及財產歸戶資料附卷可稽，及本件傷害之發生係因上訴人故
    意行為所致、被上訴人因傷所受痛苦程度、上訴人於被上訴
    人受傷後隨即給與被上訴人6000元紅包表示致歉慰問等一切
    情狀，認被上訴人請求之非財產上損害賠償以15萬元為適當
    公允。綜上所述，被上訴人所得請求上訴人賠償之金額，合
    計15萬2302 元 （醫療費用2302元＋非財產上損害15萬元）
    。
六、從而，被上訴人請求上訴人給付15萬2302元部分，為有理由
    ，應予准許。逾此範圍之請求，則無理由，應予駁回。上開
    被上訴人勝訴部分，係民事訴訟法第427 條訴訟適用簡易程
    序所為上訴人敗訴之判決，依同法第389 條第1 項第3 款規
    定，應依職權宣告假執行。是原審判決上訴人應如數給付，
    並為准免假執行之宣告，而駁回被上訴人其餘之訴，並無違
    誤。上訴意旨指摘原判決不當，求予廢棄改判，為無理由，
    應駁回其上訴。
七、據上論結，本件上訴為無理由，依民事訴訟法第436 條之1
    第3 項、第449 條第1 項、第78條，判決如主文。
中    華    民    國    98    年    8     月    5     日
                  民事第三庭    審判長法  官 丁蓓蓓
                                      法  官 孫正華
                                      法  官 黃明發
以上正本係照原本作成
本判決不得上訴
中    華    民    國    98    年    8     月    5     日
                                      書記官  陳怡如


司法院資訊處製作；財團法人民間司法改革基金會備份。
